# 外币投资款年底产生的汇兑损益如何认定现金流

提问人：lxj08099 时间：2021-02-20 10:52:00
请教陈版：
公司收到外商企业的投资款 50 万美元，收到时确认 50 万元实收资本和0.5万元资本公积，到年底，该投资款产生汇兑损益0.2万元，企业入账：借 银行存款 贷 财务费用-汇兑损益0.2万元 请问：该款项为经营活动还是筹资活动产生的现金流？

回答人：chenyiwei
虽然该笔美元存款是吸收投资取得，但其后续汇兑损益并不属于筹资活动，仍作为“汇率变动对现金的影响”列示。